【裁判字號】    90,易,550
【裁判日期】    901226
【裁判案由】    傷害
【裁判全文】
臺灣宜蘭地方法院刑事判決                            九十年度易字第五五號
    公  訴  人  臺灣宜蘭地方法院檢察署檢察官
    被      告  丙○○
右列被告因傷害案件，經檢察官提起公訴 (九十年度偵字第一一五二號)，本院判決
如左：
    主  文
丙○○無罪。
    理  由
一、本件公訴意旨略以：被告丙○○與告訴人乙○○為夫妻關係。於民國八十九年十
    二月四日，在宜蘭縣蘇澳鎮華山三巷十一之二號住處，被告因細故與告訴人發生
    爭吵，被告即持椅子毆打告訴人，致告訴人受有右手小指挫傷一處、右下肢挫傷
    一處之傷害，因認被告涉有傷害罪嫌。
二、按犯罪事實應依證據認定之，無證據不得推定犯罪事實，且不能證明被告犯罪者
    ，應諭知無罪之判決，刑事訴訟法第一百五十四條、第三百零一條第一項分別定
    有明文。而告訴人之告訴，係以使被告受刑事訴追為目的，是其陳述是否與事實
    相符，仍應調查其他證據以資審認。最高法院著有五十二年台上字第一三○○號
    判例可資參照。訊據被告堅詞否認有傷害犯行，並辯稱：當時伊在屋內，而告訴
    人在屋外，於爭吵當時告訴人並無進入屋內，雖然伊有摔椅子，但是椅子是丟在
    屋內，距離告訴人有好幾公尺等語。經查，當時在場之證人即被告之鄰居范聰妹
    、簡碧珠於本院審理中均結證稱：於發生爭吵當時，被告人在屋內，而告訴人在
    屋外，雖然被告有摔椅子，但是並沒有打告訴人，而爭吵之後告訴人就離開了等
    語。是於上開時間，被告雖與告訴人發生爭吵，但並無毆打告訴人之行為，雖告
    訴人提出驗傷診斷書一紙，指訴其受有右手小指挫傷、右下肢挫傷之傷害，然告
    訴人指訴之事實經核與右開證人范聰妹、簡碧珠結證之事實不符，尚難憑此遽認
    被告即有傷害告訴人之犯行，至證人即受理告訴人報案之警員李志宏於本院訊問
    時結證稱：告訴人到派出所說被先生和婆婆打，先生和婆婆拒絕她返家，她婆婆
    抓她頭，她先生對她拉拉扯扯並用椅子丟她等語，經查僅係轉述告訴人報案時之
    陳述，且核與證人即告訴人之婆婆謝藍秀巒於本院訊問時證述之情節不符，亦難
    逕為對被告不利之認定。另告訴代理人甲○、葉珠緣、曹永宗於本院訊問時均陳
    明本件事情發生時未在場，不清楚事發原委等語，亦不得採為對被告不利之證據
    。此外，復查無任何積極證據，足認被告確有公訴人所指之傷害犯行，不能證明
    被告犯罪，依法應諭知無罪之判決。
據上論斷，應依刑事訴訟法第三百零一條第一項判決如主文。
本案經檢察官廖允松到庭執行職務
中      華      民      國    九十      年     十二     月    二十六    日
                                  臺灣宜蘭地方法院刑事第二庭
                                      審判長法  官  黃  永  勝
                                            法  官  郭  顏  毓
                                            法  官  辜  漢  忠
右正本證明與原本無異。
如不服本判決，應於判決送達後十日內，向本院提出上訴狀。


司法院資訊處製作；財團法人民間司法改革基金會備份。
